臺灣臺南地方法院民事判決
110年度勞訴字第22號
原      告  沈耀欽  
訴訟代理人  沈雅聆  
訴訟代理人  郭家祺律師
被      告  晨煜機械工程股份有限公司

法定代理人  劉清男  
訴訟代理人  莊素碧  
            沈聖瀚律師

上列當事人間請求給付工資等事件，經本院於民國110年10月19
日言詞辯論終結，判決如下：
    主      文
被告應給付原告新臺幣1,175,957元，及自民國110年3月14日起
至清償日止，按週年利率百分之5計算之利息。
原告其餘之訴駁回。
訴訟費用由被告負擔3分之2，餘由原告負擔。
本判決第1項得假執行。但被告如以新臺幣1,175,957元為原告預
供擔保，得免為假執行。
原告其餘假執行之聲請駁回。
　  事實及理由
一、原告起訴主張：
  ㈠原告自民國91年6月5日起受雇於被告公司擔任技術工之職務
    ，主要工作内容為機器維修工作等，雙方約定日薪為新臺幣
    （下同）1,550元，按月計給，週休二日，正常情況每月工
    作22日或23日，偶有加班。詎被告於109年10月20日對原告
    發出「強制退休公告」，以原告已年滿65歲為由，依勞動基
    準法（下稱勞基法）第54條規定強制原告自109年11月1日起
    退休。而原告全部工作年資共計為18年4月又27日，因原告
    未選擇適用勞退新制，故依勞基法第55條第1項第1款規定，
    原告之勞工退休金基數為33.5個基數，惟被告強制原告退休
    時僅願給付退休金966,073元，顯有短付退休金之情，原告
    因而未予受領。再者，原告於108年4月2日在工作中受有腰
    椎第三、四、五節椎間盤突出並神經壓迫之傷害，原告於傷
    後、住院期間及出院後休養多日請病假；復於109年7月因肝
    腫瘤至奇美醫院住院開刀治療及出院後休養，亦請病假多日
    ，然被告卻未依勞工請假規則第4條第3項規定給予病假之半
    薪。又原告在職期間，被告未給予特休，亦未發給特休未休
    工資，統計原告退休前5年内共有特休128日，被告依法應給
    予特休未休之工資。另被告於108年4月2日指派原告前往華
    新麗華股份有限公司（下稱華新麗華公司）鹽水廠維修機器
    時，因搬移器具維修不慎扭閃重壓，致受有「下背痛及兩膝
    痛（腰椎脊椎炎)」、「腰部、左膝扭挫傷，第四腰椎壓迫
    性骨折，腰椎第三/四及四/五節椎間盤突出併神經壓迫」之
    傷害，應屬職業傷害，然被告卻以查無出勤紀錄為由，未依
    勞基法第59條給予醫療費用、工資補償等，爰依法提起本件
    訴訟。
　㈡被告雖辯稱原告於108年4月2日未前往華新麗華公司鹽水廠維
    修機器，原告所受之傷害非屬職業災害云云，惟：
　　⒈原告係在108年4月2日工作中受傷受有下背痛及兩膝痛（腰
      椎脊椎炎）、腰部、左膝扭挫傷、第四腰椎壓迫性骨折、
      腰椎第三、四、五節椎間盤突出並神經壓迫之職業災害，
      有診斷證明書、勞工保險失能診斷書可參。當時原告出入
      華新麗華公司鹽水廠時須刷卡（詳原證10出入廠區刷卡卡
      片），且被告派遣包含原告在內之5名員工前往華新麗華
      公司鹽水廠維修機器，進入廠區大門後，尚需在被告設置
      之紙本出勤卡簽到，被告則須依員工出勤簽到及大門出入
      刷卡紀錄，才能向華新麗華公司請款，是原告所受之傷害
      確實屬職業災害，被告上開辯詞顯不可信。再者，被告提
      出考勤表在108年4月2日當日雖無原告刷卡紀錄，然此有
      可能係雇主之紀錄與保留出勤紀錄不夠準確所造成（原告
      有出勤但無刷卡紀錄）；又華新麗華公司公司回覆並無原
      告108年1月至109年1月、109年9月、10月之刷卡紀錄，然
      此部份紀錄保留之缺失亦係歸責於華新麗華公司，不應由
      原告承擔不利之結果，故應認定原告確有工作受傷而致生
      職業災害。
　　⒉至珉用診所中文病歷摘要雖顯示，原告曾於108年2月份、3
      月份分別因臀部及兩大腿痛、或下背痛或左膝痛前往該診
      所就診，然對照108年8月12日珉用診所診斷證明書（原證
      4）記載：「病名：下背痛及兩膝痛（腰椎脊椎炎），醫
      師囑：病人自108年4月2日至108年6月26日因下背痛並兩
      膝痛，來本所就診，共計18次，日期如下：4月2日、4月9
      日、4月13日、4月19日、4月25日、4月30日、5月6日、5
      月10日、5月16日、5月20日、5月25日、5月29日、6月1日
      、6月12日、6月13日、6月18日、6月22日、6月26日」，
      可見108年4月2日下背痛及兩膝痛（腰椎脊椎炎）與108年
      2月份及3月份之下背痛或左膝痛、臀部及兩大腿痛，並無
      關聯性，本非同一原因事故造成。
　㈢茲將原告請求之項目及金額臚列於下：　
　　⒈舊制退休金1,142,350元：
　　  ⑴原告自91年6月5日起至109年11月1日止之工作年資共計
        為18年4月又27日，採用舊制退休金制度，是依勞基法
        第55條第1項第1款規定，原告之勞工退休金基數為33.5
        個基數。
　　　⑵原告於108年4月2日工作中受傷後及109年7月因治療肝腫
        瘤，時常因傷請病假，工資所得較少，故計算原告之平
        均工資應以原告常態性之工作狀態為基準，即1個月可
        工作22日，日薪1,550元，是平均工資為34,100元（1,5
        50元×22日），始符合公平合理。
　　　⑶準此，被告應給付之退休金金額為1,142,350元（34,100
        元×33.5個基數）。
　　⒉病假半薪工資23,250元：原告於109年7月以後因肝腫瘤之
      治療、休養之病假，未逾30日範圍内，被告未依法給予半
      薪，爰依勞工請假規則第4條第3項規定請求被告給付109
      年度請病假未逾30日之半薪工資23,250元（1,550元×0.5×
      30日）。
　　⒊特休未休工資198,400元：原告離職前最近5年内之特休未
      休日數共有128日，以原告1日工資為1,550元計算，則被
      告應給付特休未休工資198,400元（1,550元×128日）。
　　⒋職業災害補償部分：
　　　⑴醫療費用115,092元：被告就系爭職業災害事故需負無過
        失之補償責任，爰依勞基法第59條第1款規定請求被告
        補償必需之醫藥費用115,092元。
　　　⑵工資補償279,000元：原告於108年4月2日工作中受傷後
        ，雖在治療中仍忍痛上班，然108年4月、5月、6月、7
        月之出勤日數大幅減少（108年4月至7月出勤日數分別
        約18日、15日、7日、2日），108年8月至109年1月份間
        因傷不能出勤，並自109年2月起復工，然工作日數亦因
        傷而大幅減少，是原告確實在醫療中不能工作，期間先
        估計為180日，爰依勞基法第59條第2款規定請求被告給
        付原領工資補償279,000元（1,550元×180日）。
　　　⑶精神慰撫金10萬元：原告因系爭職業災害，歷經住院手
        術、多次回診，造成各種生活與工作之不便，不論是肉
        體上或心理上之煎熬，均痛苦不堪，爰依民法第195條
        第1項規定請求精神慰撫金10萬元，以資慰藉。
  ㈣並聲明：
　　⒈被告應給付原告1,823,000元，暨自起訴狀繕本送達翌日起
      至清償日止，按週年利率百分之5計算之利息。
　　⒉原告願供擔保，請准宣告假執行。　
二、被告辯稱：針對原告請求項目暨金額，答辯如下：
  ㈠舊制退休金1,142,350元部分：
　  ⒈原告自91年6月5日起受雇於被告公司擔任技術工之職務，
      雙方約定日薪為1,550元，按日計酬，原告有上班時始有
      給付薪資，並無週休二日之約定，原告自109年2月起至10
      9年8月止之實領薪資分別為：32,766元、30,419元、34,4
      26元、26,839元、32,425元、18,019元、6,006元。惟依
      勞基法第2條第4款、第55條第1項第1款規定，原告得請求
      之退休金應為發生之當日前6個月内所得實際工資總額除
      以該期間之總日數所得之金額，即原告平均薪資應為109
      年3月至109年8月之總額除以6個月，然被告顧及原告已服
      務多年，願以109年2月至109年7月之原告實際薪資作為原
      告之平均薪資，即被告願以29,149元【計算式：（32,766
      元+30,419元+34,426元+26,839元+32,425元+18,019元）/
      6個月=29,149元】為原告之平均薪資計算，是被告願給付
      原告退休金976,492元【計算式：29,149元×33.5基數=976
      ,492元】。
　　⒉又扣除原告於109年9月、109年10月之勞健保自負額為2,47
      4元，被告願給付原告退休金974,018元【計算式：976,42
      9元-2,474元=974,018元】。
　　⒊至原告雖主張應以日薪1,550元，每月可工作22日，計算其
      平均工資為34,100元，然原告每月工作日數本非固定，且
      工作日數亦可能因原告之身體狀況而有差異，是原告無視
      實際工作日數，逕以每日薪資計算平均工資，恐未合事理
      之平。
　㈡病假半薪工資23,250元部分：被告同意給付之。
　㈢特休未休工資198,400元部分：原告任職被告公司期間之特休
    有128日，被告同意以每日1,550元工資計算，給付原告特休
    未休工資198,400元，惟應扣除被告曾於109年2月給付原告
    特休補償金19,711元，是被告同意再給付原告特休未休工資
    178,689元（198,400元-19,711元）。
　㈣職業災害補償部分：
　　⒈被告長久以來之作法均為原告工作時需至被告公司之打卡
      地點打卡後始上工，即原告之出勤應以被告之考勤表為準
      ，因被告之考勤表中並無原告108年4月2日之打卡紀錄，
      是原告當日並無為被告工作之情事；縱原告於108年4月2
      日有出入華新麗華公司鹽水廠之刷卡紀錄，亦不能因此認
      定為原告係進入廠區為被告進行作業活動？
　　⒉又經本院多次向華新麗華公司調取當日之出入廠紀錄可知
      ，原告於108年4月2日當日確實並無出入華新麗華公司，
      則原告當日既未出勤，何來職業災害發生之可能？況上開
      情形亦經勞動部勞工保險局（下稱勞保局）調查後，認定
      原告所受之傷害非屬職業傷害，而係普通傷病，更遑論由
      原告在珉用診所108年4月2日至108年6月26日之病歷資料
      可知，原告自108年2月23日起均有下背痛、左膝痛等多次
      看診紀錄，縱108年4月2日有下背部及兩膝痛之症狀，何
      以遽為認定當日原告即有發生職業災害之情？是原告主張
      108年4月2日有發生職業災害之情事，顯屬無據。
　　⒊從而，原告主張依勞基法第59條第1、2規定請求被告負職
      業災害補償責任，並給付醫療費用115,092元、不能工作
      之原領工資補償279,000元，及依民法第195條第1項規定
      請求精神慰撫金10萬元，均屬無理。
　㈤並聲明：
　　⒈原告之訴及假執行之聲請均駁回。
　　⒉如受不利之判決，被告願供擔保，請准宣告免為假執行。
三、兩造不爭執之事項：
  ㈠原告自91年6月5日起受雇於被告公司擔任技術工之職務，並
    派遣至訴外人華新麗華公司鹽水廠從事機器維修等工作，雙
    方約定日薪為1,550元。
  ㈡原告於108年4月2日因下背痛及兩膝痛（腰椎脊椎炎）前往珉
    用診所就診治療，並自108年4月2日起至108年6月26日止同
    因下背痛及兩膝痛之症狀，陸續前往珉用診所就診治療；另
    原告自108年2月15日起至109年7月9日止在珉用診所之看診
    紀錄詳如本院卷第195-197頁之「珉用診所中文病歷摘要」
    所示（診斷為扭傷及拉傷、腿及膝之扭傷拉傷、下背痛）。
  ㈢原告於108年7月11日因「腰椎第三/四及四/五節椎間盤突出
    併神經壓迫」前往安南醫院門診住院，於翌日接受腰椎第三
    /四及四/五節椎間盤切除併融合支架置入併內固定手術，於
    108年7月20日辦理出院。
  ㈣安南醫院109年7月25日出具之勞工保險失能診斷書記載：⑴原
    告傷病初發時間為108年4月2日15時35分、⑵傷病發生地點為
    鹽水區華新公司、⑶傷病原因為搬移器具不慎扭閃重壓、⑷曾
    就診之醫療院所名稱為珉用診所、博揚診所、安南醫院等語
    。
  ㈤原告曾向勞保局申請自108年4月2日起至109年1月28日止之斷
    續期間職業傷害傷病給付，經勞保局109年9月2日保職簡字
    第109021132940號函以「原告於108年4月2日並未出勤工作
    ，所患非屬職業災害，本局核定案普通傷害辦理，普通傷病
    給付限於住院期間使得請領，據此，原告所請傷病給付應自
    住院第4日即108年7月14日給付至108年7月20日出院」為由
    ，核付原告4,235元。
  ㈥原告於109年8月24日因肝細胞癌前往奇美醫院住院，於109年
    8月27日接受肝部分切除術，併於109年9月5日出院。
  ㈦被告於109年10月20日以原告年滿65歲為由，公告其自109年1
    1月1日起強制原告退休。
  ㈧原告就其受有職業災害、被告強制退休短付退休金等事宜，
    於109年10月22日向臺南市政府勞工局申請調解，嗣兩造於1
    09年11月3日召開勞資爭議調解會議，惟因兩造就調解方案
    無法達成共識，致調解不成立。
  ㈨原告自91年6月5日起至109年11月1日止之工作年資共計為18
    年4月又27日，且因原告未選擇適用勞退新制，故依勞基法
    第55條第1項第1款規定，原告之勞工退休金基數為33.5個基
    數。
  ㈩原告自109年2月起至109年8月止之實領薪資分別為：32,766
    元、30,419元、34,426元、26,839元、32,425元、18,019元
    、6,006元。
  原告於109年9月、109年10月之勞健保自負額為2,474元。　
  被告同意給付原告109年度請病假未逾30日之半薪工資23,250
    元（1,550元×0.5×30日）。
  原告自108年4月起至108年7月止、109年2月起至109年8月止
    任職被告公司期間之打卡紀錄詳如本院卷第135-144頁考勤
    表所示。
  原告自109年2月起至109年8月止進出華新麗華公司鹽水廠之
    刷卡紀錄詳如本院卷第101-104頁所載。
  兩造對原告自108年8月起至109年1月止未出勤、自109年2月
    起復工等情，不爭執。
  原告任職被告公司期間之特休有128日，被告應給付原告特休
    未休之工資198,400元，然因被告曾於109年2月給付原告特
    休補償金19,711元，是被告同意再給付原告特休未休工資17
    8,689元（198,400元-19,711元）。
四、本院得心證之理由：
  ㈠舊制退休金部分：
    ⒈原告於退休前（即109年8月治療肝腫瘤前）6個月之平均工
      資數額：
　　　⑴按平均工資係指計算事由發生之當日前六個月內所得工
        資總額除以該期間之總日數所得之金額。工作未滿六個
        月者，指工作期間所得工資總額除以工作期間之總日數
        所得之金額。工資按工作日數、時數或論件計算者，其
        依上述方式計算之平均工資，如少於該期內工資總額除
        以實際工作日數所得金額百分之六十者，以百分之六十
        計。勞基法第2條第4款定有明文。 
　　　⑵查被告於109年10月20日以原告年滿65歲為由，公告其自
        109年11月1日起強制原告退休，依前開規定，原告退休
        前之平均工資，本應以原告自109年5月1日起同年10月3
        1日止之所得工資總額除以該期間之總日數所得之金額
        計算，惟因原告於109年8月起至同年10月止因治療肝腫
        瘤常請假，故兩造均同意計算平均工資所得總額期間以
        自109年2月1日起至109年7月31日止為計算期間，先予
        敘明。
      ⑶原告雖主張其自109年2月起至109年7月止，時常因傷請
        病假，工資所得較少，故計算原告之平均工資應以原告
        常態性之工作狀態為基準，即1個月可工作22日，日薪1
        ,550元，是平均工資為34,100元（1,550元×22日）云云
        ，然被告抗辯原告自109年2月起至7月止之實領薪資分
        別為32,766元、30,419元、34,426元、26,839元、32,4
        25元、18,019元，是其平均薪資應為29,149元等語。查
        本件原告之工資既係按日計算（不爭執事項㈠），則依
        前開規定，工資按工作日數計算者，其依計算事由發生
        之當日前六個月內所得工資總額除以該期間之總日數所
        得之金額，如少於該期內工資總額除以實際工作日數所
        得金額百分之六十者，以百分之六十計，是本件如被告
        所計算之平均工資數額高於該期內工資總額除以實際工
        作日數所得金額百分之六十者，自應依被告所計算之平
        均工資計算。
　　　⑷而109年2月1日起至109年7月31日止之總日數為181天 ，
        原告該段期間之薪資總額為174,894元（32,766+30,419
        +34,426+26,839+32,425+18,019），其平均日工資為96
        6元，高於原告實際工作日數（2月至7月，上班日數各
        為21日、20日、22日、17日、22日、12日，共114日）
        所得金額百分之六十即920元（174,894÷114×0.6），是
        被告抗辯原告之平均工資為29,149元，應為可採。
　　　⑸至原告雖主張應以原告常態性之工作狀態為基準，即1個
        月可工作22日、日薪1,550元，計算平均工資云云，然
        原告此部分主張尚與前開規定不符，且原告既係按日計
        酬之勞工，而依原告109年2月至7月之上班日數觀之，
        亦難謂其工作狀態顯非常態，是原告主張以每月22日計
        算平均工資，尚難憑採。   
    ⒉原告得請求之退休金數額：被告主張原告於109年9月、109
      年10月之勞健保自額為2,474元，此為原告所不爭執，則
      被告主張以之抵銷，於法自屬有據。是以，原告主張依勞
      基法第2條第3款、第55條規定，請求被告給付退休金974,
      018元【（29,149元×33.5個基數）-2,474元】部分，為有
      理由，逾此部分之請求，則無理由。
  ㈡職業災害補償部分：
    ⒈按雇主應置備勞工出勤紀錄，並保存5年。勞基法第30條第
      6項定有明文。又當事人主張有利於己之事實，就其事實
      有舉證責任，若一方就其主張之事實已提出適當之證明，
      他造欲否認其主張者，即不得不提出相當之反證，以盡其
      證明之責，此為舉證責任分配之原則，更是民事訴訟法第
      277條基於「公平原理及誠信原則，適當分配舉證責任」
      而設其抽象規範之具體展現。本件兩造爭執被告於108年4
      月2日有無指派原告前往華新麗華公司鹽水廠維修機器，
      致發生職業災害，依前開規定，被告自應提出原告之出勤
      紀錄為憑，然若原告就被告所提出之出勤紀錄認有不實之
      處，自應提出相當之反證以盡其證明之責。
　　⒉原告主張其受有職業災害乙節，無非以其「係於108年4月2
      日工作中受傷受有下背痛及兩膝痛（腰椎脊椎炎）、腰部
      、左膝扭挫傷、第四腰椎壓迫性骨折、腰椎第三、四、五
      節椎間盤突出並神經壓迫之職業災害」為由，並提出診斷
      證明書、勞工保險失能診斷書為憑。然查：
　　　⑴原告於108年4月2日曾因下背痛及兩膝痛（腰椎脊椎炎）
        前往珉用診所就診治療，並自108年4月2日起至108年6
        月26日止同因下背痛及兩膝痛之症狀，陸續前往珉用診
        所就診治療；嗣原告於108年7月11日因「腰椎第三/四
        及四/五節椎間盤突出併神經壓迫」前往安南醫院門診
        住院，於翌日接受腰椎第三/四及四/五節椎間盤切除併
        融合支架置入併內固定手術，於108年7月20日辦理出院
        ；其後安南醫院109年7月25日出具之勞工保險失能診斷
        書記載：⑴原告傷病初發時間為108年4月2日15時35分、
        ⑵傷病發生地點為鹽水區華新公司、⑶傷病原因為搬移器
        具不慎扭閃重壓、⑷曾就診之醫療院所名稱為珉用診所
        、博揚診所、安南醫院等情，雖為被告所不爭執（不爭
        執事項㈡㈢㈣），然被告否認曾指派原告於108年4月2日至
        華新麗華公司鹽水廠工作，是本院需審酌者為原告於10
        8年4月2日是否曾因之被告之指派前往華新麗華公司鹽
        水廠工作而受傷。
　　　⑵被告已舉證證明原告於108年4月2日並未上班：原告自10
        8年4月起至108年7月止、109年2月起至109年8月止任職
        被告公司期間之打卡紀錄詳如本院卷第135-144頁考勤
        表所示，此為兩造所不爭執之事實（不爭執事項），
        而依被告所提出之原告考勤表顯示，原告於108年4月2
        日並未有打卡紀錄，是被告抗辯原告於該日並未上班，
        尚堪憑採。    
　　　⑶原告並未能舉證證明其於108年4月2日有前往華新麗華公
        司鹽水廠為被告工作或進行作業活動之情形：
　　　　①依前開所述，被告既已依法提出原告之考勤表以證明
          原告於108年4月2日並未上班，則原告主張其於當日
          受有職業災害，自應舉反證推翻之。  
　　　　②本院依原告之聲請函請華新麗華公司提供原告自108年
          1月起至109年1月份及109年9月、10月之出入刷卡紀
          錄，然該公司回覆稱：除了自109年2月至8月之刷卡
          紀錄外，該公司並無留存原告其他刷卡紀錄等語，則
          華新麗華提供予本院之原告自109年2月至8月之刷卡
          紀錄自未能證明原告於108年4月2日曾前往華新麗華
          公司鹽水廠為被告工作。
　　　　③本院依原告之聲請函珉用診所調取原告自108年4月2日
          起至108年6月26日止之病歷資料，然依該診所回覆本
          院之中文病歷摘要顯示（本院卷第195頁）：原告自1
          08年2月23日起即有因下背痛、左膝痛等多次看診紀
          錄（108年2月23日、3月5日、3月27日、3月30日），
          則原告雖於108年4月2日有下背部及兩膝痛之症狀，
          亦無法遽認當日原告有發生職業災害之情；況於108
          年4月2日醫師之診斷為「膝及腿之扭傷拉傷」，與同
          年3月27日、3月30日之診斷相同，是自難認原告於10
          8年4月2日有新的傷勢發生。
　　  ⑷被告既已舉證證明原告於108年4月2日未上班，而原告又
        未能證明其於108年4月2日有前往華新麗華公司鹽水廠
        為被告工作或進行作業活動之情形，且亦未能證明其於
        當日曾因工作而受有職業災害，是原告主張其於108年4
        月2日受有職業災害，尚乏證據佐證。況勞保局109年9
        月2日保職簡字第109021132940號函亦認定原告所受之
        傷害係屬普通傷病，非屬職業傷害（不爭執事項㈤），
        益徵原告之主張難以憑採。從而，原告主張依勞基法第
        59條第1款、第2款規定請求醫療費用115,092元、工資
        補償279,000元，依民法第195條第1項規定請求精神慰
        撫金10萬元，自無理由。　    
      ⑸而原告既未能舉證證明其於108年4月2日受有職業災害，
        則原告主張其於當日所受「下背痛及兩膝痛（腰椎脊椎
        炎）」與之後「腰椎第三/四及四/五節椎間盤突出併神
        經壓迫」之傷害，有因果關係（即前開傷勢係因原告維
        修機器時搬移器具維修不慎扭閃重壓所引起之職業災害
        ），自無調查認定之必要，併此敘明。
　㈢特休未休工資198,400元部分：原告任職被告公司期間之特休
    有128日，被告應給付原告特休未休之工資198,400元，然因
    被告曾於109年2月給付原告特休補償金19,711元等情，為兩
    造不爭執之事實（不爭執事項），是原告請求被告給付原
    告特休未休工資178,689元（198,400元-19,711元）部分，
    為有理由；逾此部分之請求，則無理由，應予駁回。 
　㈣病假半薪工資23,250元部分：被告於訴訟中同意給付此部分
    之請求，則原告此部分之請求，自為有理由。
五、綜上所述，原告之工資既係按日計算，依勞基法第2條第4款
    後段之規定，被告主張原告於退休前之平均工資為29,149元
    ，應為可採；另原告既未能舉反證推翻其打卡紀錄所顯示之
    事實（108年4月2日未上班），則其主張其於當日受有職業
    災害，自非可採。從而，原告請求被告給付1,175,957元（
    退休金974,018元+特休未休工資178,689元+病假半薪工資23
    ,250元）及自起訴狀繕本送達被告之翌日即110年3月14日起
    至清償日止，按週年利率百分之5計算之法定遲延利息部分
    ，均有理由，應予准許；逾此部分之請求，則無理由，應予
    駁回。又法院就勞工之給付請求，為雇主敗訴之判決時，應
    依職權宣告假執行。前項情形，法院應同時宣告雇主得供擔
    保或將請求標的物提存而免為假執行。勞動事件法第44條第
    1、2項定有明文。而本件既為被告即雇主部分敗訴之判決，
    就原告勝訴即主文第1項部分，爰依前開規定，判決如主文
    第4項所示（此部分雖經兩造陳明願供擔保，聲請假執行或
    免為假執行之宣告，惟其聲請不過促請法院職權發動，本院
    毋庸就其聲請為准駁之裁判）；至原告其餘假執行之聲請，
    因原告其餘之訴已經駁回而失所依附，不應准許，併予宣告
    駁回之。
六、本件判決基礎已臻明確，兩造其餘之攻擊防禦方法及訴訟資
    料經本院斟酌後，核與判決不生影響，無一一論述之必要，
    併予敘明。
七、據上論斷：原告之訴為一部有理由、一部無理由，並依民事
    訴訟法第79條、勞動事件法第44條第1項、第2項，判決如主
    文。
中　　華　　民　　國　　110 　年　　11　　月　　3 　　日
                        勞動法庭法  官　洪碧雀
以上正本證明與原本無異。
如不服本判決，應於送達後20日內向本院提出上訴狀（須附繕本
）。如委任律師提起上訴者，應一併繳納上訴審裁判費。
中　　華　　民　　國　　110 　年　　11　　月　　3 　　日
                                書記官  林政良